【裁判字號】    97,易,3730
【裁判日期】    971223
【裁判案由】    毒品危害防制條例
【裁判全文】
臺灣臺中地方法院刑事判決              97年度易字第3730號
公  訴  人  臺灣臺中地方法院檢察署檢察官
被      告  甲○○
上列被告因違反毒品危害防制條例案件，經檢察官提起公訴（97
年度毒偵字第3855號），本院判決如下：
    主    文
甲○○施用第二級毒品，累犯，處有期徒刑肆月，如易科罰金，
以新臺幣壹仟元折算壹日。
    犯罪事實
一、甲○○曾因施用毒品案件，經本院以88年度毒聲字第745號
    裁定送勒戒處所進行觀察勒戒，於民國88年1月13日進入臺
    灣臺中看守所附設勒戒所接受觀察勒戒處分後，認有繼續施
    用毒品傾向，經本院裁定令入戒治處所施以強制戒治，於88
    年2月9日進入臺灣臺中戒治所接受強制戒治處分，嗣因執行
    成效良好，經本院於88年6月25日以88年度毒聲字第3654號
    裁定停止戒治，所餘戒治期間並付保護管束，於88年7月5日
    停止戒治釋放出所，於89年2月2日強制戒治期滿，由臺灣臺
    中地方法院檢察署檢察官於89年3月14日以89年度戒毒偵字
    第142號為不起訴處分確定；又因施用毒品案件，經本院以8
    9年度毒聲字第5263號裁定另入戒治處所施以強制戒治，於8
    9年8月30日進入臺灣臺中戒治所接受強制戒治處分，嗣因執
    行成效良好，經本院以90年度毒聲字第2459號裁定停止戒治
    ，所餘戒治期間並付保護管束，於90年6月19日停止戒治釋
    放出所，於90年8月29日強制戒治期滿。
二、甲○○前因搶奪罪，經本院以94年度訴字第1328號判處有期
    徒刑十月確定；又因施用毒品罪，經本院以94年度訴字第16
    76號判處有期徒刑一年、八月，應執行有期徒刑一年六月確
    定；前開有期徒刑十月、一年、八月部分，經本院以94年度
    聲字第3107號裁定合併定其應執行有期徒刑二年三月確定，
    於94年8月3日入監執行，於96年3月27日因縮短刑期假釋出
    監，於96年9月2日假釋期滿未經撤銷，以有期徒刑執行完畢
    論。
三、甲○○仍不知悔改及徹底戒絕，於前開強制戒治執行完畢釋
    放後五年內復因施用毒品罪經判處有期徒刑執行完畢後，竟
    仍基於施用第二級毒品甲基安非他命之犯意，於97年2月24
    日，在臺北縣三重市友人住處內，以將少許甲基安非他命置
    於鋁箔紙上以火燒烤使之產生煙霧後加以吸食之方式，非法
    施用第二級毒品甲基安非他命一次。嗣於97年2月26日18時
    許，經警通知前往採尿，送驗結果呈現安非他命、甲基安非
    他命陽性反應，因而獲悉上情。
四、案經臺中縣警察局豐原分局報告臺灣臺中地方法院檢察署檢
    察官偵查起訴。
    理    由
一、訊據被告甲○○對於前揭時地施用第二級毒品甲基安非他命
    一次之情，業於本院中坦認屬實，且被告所採集之尿液，經
    送驗結果，亦呈現安非他命、甲基安非他命陽性反應，此有
    應受尿液採驗人尿液檢體採集送驗紀錄表一份、中山醫學大
    學附設醫院檢驗科藥物檢測中心尿液檢驗報告一份在卷可稽
    ，被告自白供述與現有事證相符，應堪置信。按觀察、勒戒
    或強制戒治執行完畢釋放後，五年內再犯毒品危害防制條例
    第十條之罪者，檢察官應依法追訴，毒品危害防制條例第二
    十三條第二項定有明文。倘被告於五年內已再犯，經依法追
    訴處罰，縱其第三次（或第三次以上）再度施用毒品之時間
    ，在初犯經觀察、勒戒或強制戒治執行完畢釋放五年以後，
    已不合於「五年後再犯」之規定，且因已於「五年內再犯」
    ，顯見其再犯率甚高，原實施觀察、勒戒或強制戒治，已無
    法收其實效，即應依該條例第十條處罰（參照最高法院95年
    第七次刑事庭會議決議）。被告因施用毒品案件，經本院以
    88年度毒聲字第745號裁定送勒戒處所進行觀察勒戒，於民
    國88年1月13日進入臺灣臺中看守所附設勒戒所接受觀察勒
    戒處分後，認有繼續施用毒品傾向，經本院裁定令入戒治處
    所施以強制戒治，於88 年2月9日進入臺灣臺中戒治所接受
    強制戒治處分，嗣因執行成效良好，經本院於88年6月25日
    以88年度毒聲字第3654號裁定停止戒治，所餘戒治期間並付
    保護管束，於88年7月5日停止戒治釋放出所，於89年2月2日
    強制戒治期滿，由臺灣臺中地方法院檢察署檢察官於89年3
    月14日以89年度戒毒偵字第142號為不起訴處分確定；又因
    施用毒品案件，經本院以89年度毒聲字第5263號裁定另入戒
    治處所施以強制戒治，於89年8月30日進入臺灣臺中戒治所
    接受強制戒治處分，嗣因執行成效良好，經本院以90年度毒
    聲字第2459號裁定停止戒治，所餘戒治期間並付保護管束，
    於90年6月19日停止戒治釋放出所，於90年8月29日強制戒治
    期滿；復因施用毒品罪，經本院於90年1月15日以89年度易
    字第4369號判處有期徒刑六月確定，於90年10月24日入監執
    行，於91年4月23日執行完畢；再因施用毒品罪，經本院以
    94年度訴字第1676號判處有期徒刑一年、八月，應執行有期
    徒刑一年六月確定，於94年8月3日入監執行，於96年3月27
    日因縮短刑期假釋出監，於96年9月2日假釋期滿未經撤銷，
    以有期徒刑執行完畢論等情，此有臺灣高等法院被告前案紀
    錄表一份在卷可稽，則被告於前開強制戒治執行完畢釋放後
    ，五年內已再犯施用毒品犯行，本件施用毒品之犯行，自應
    予依法追訴。本件事證已臻明確，被告犯行，洵堪認定。
二、按甲基安非他命係屬毒品危害防制條例所定之第二級毒品，
    不得非法施用。被告前開施用毒品甲基安非他命之犯行，係
    犯毒品危害防制條例第十條第二項之施用第二級毒品罪。被
    告為供施用而持有第二級毒品甲基安非他命之低度行為，應
    為施用第二級毒品之高度行為所吸收，不另論處。查：被告
    前因搶奪罪，經本院以94年度訴字第1328號判處有期徒刑十
    月確定；又因施用毒品罪，經本院以94年度訴字第1676號判
    處有期徒刑一年、八月，應執行有期徒刑一年六月確定；前
    開有期徒刑十月、一年、八月部分，經本院以94年度聲字第
    3107號裁定合併定其應執行有期徒刑二年三月確定，於94年
    8月3日入監執行，於96年3月27日因縮短刑期假釋出監，於9
    6年9月2日假釋期滿未經撤銷，以有期徒刑執行完畢論等情
    ，此有臺灣高等法院被告前案紀錄表一份在卷可稽，被告前
    受有期徒刑之執行完畢後，五年以內故意再犯有期徒刑以上
    之罪，為累犯，應依刑法第四十七條第一項之規定，加重其
    刑。爰審酌被告前因施用毒品之犯行，經歷觀察勒戒、強制
    戒治之機會，並經判處徒刑，仍無法徹底戒除施用毒品之惡
    習，猶故態復萌，再次施用毒品，無視於毒品對於自身健康
    之嚴重傷害及國家對於杜絕毒品犯罪之禁令，惟因施用毒品
    本身係屬自戕行為，對於社會所產生之潛在危害性尚屬輕微
    ，且被告犯罪後業經坦承犯行，尚知悔悟，犯後態度良好等
    一切情狀，量處如主文所示之刑，併予諭知易科罰金之折算
    標準，以示懲儆。
據上論斷，應依刑事訴訟法第二百九十九條第一項前段，毒品危
害防制條例第十條第二項，刑法第十一條前段、第四十七條第一
項、第四十一條第一項前段，判決如主文。
中    華    民    國    97    年    12    月    23    日
                  刑事第五庭    法  官  巫淑芳
以上正本證明與原本無異。
如不服本判決應於收受判決後10日內向本院提出上訴書狀，並應
敘述具體理由；其未敘述上訴理由者，應於上訴期間屆滿後20日
內向本院補提理由書（均須按他造當事人之人數附繕本）「切勿
逕送上級法院」。
                                書記官  王麗麗
中    華    民    國    97    年    12    月    23    日
附錄論罪科刑法條：
毒品危害防制條例第10條
施用第一級毒品者，處六月以上五年以下有期徒刑。
施用第二級毒品者，處三年以下有期徒刑。


司法院資訊處製作；財團法人民間司法改革基金會備份。
